臺灣臺北地方法院交通事件裁定　九十六年度交聲字第三一八號
受處分人
即異議人　乙○○
上列受處分人即異議人因違反道路交通管理處罰條例案件，對於
臺北市交通事件裁決所民國九十六年三月六日所為之處分（原處
分案號：北市裁二字第裁二二—ＡＥＶ二八八四七七號），聲明
異議，本院裁定如下：
    主  文
異議駁回。
    理  由
一、按汽車駕駛人轉彎時，在轉彎或變換車道前，未使用方向燈
    或不注意來、往行人，或轉彎前未減速慢行者，處新臺幣（
    下同）六百元以上一千八百元以下罰鍰，並予記違規點數一
    點，道路交通管理處罰條例第四十八條第一項第一款、第六
    十三條第一項第一款分別定有明文。
二、原處分意旨略以：受處分人即異議人乙○○於民國九十六年
    一月二十三日中午十二時十三分許，駕駛車號○四二三—Ｄ
    Ｎ號自用小客車，自臺北市○○區○○路左轉忠孝東路五段
    二三六巷時，有轉彎未使用方向燈之違規行為，經臺北市政
    府警察局信義分局甲○○○○攔停舉發，經受處分人於應到
    案日期即九十六年二月七日前之九十六年二月二日向原處分
    機關即臺北市交通事件裁決所提出申訴，由原處分機關函請
    舉發單位即臺北市政府警察局信義分局調查結果，仍認受處
    分人有轉彎未使用方向燈之違規行為，原處分機關乃依道路
    交通管理處罰條例第四十八條第一項第一款、第六十三條第
    一項第一款（裁決書漏載第一款）及違反道路交通管理事件
    統一裁罰基準表之規定，於九十六年三月六日以北市裁二字
    第裁二二－ＡＥＶ二八八四七七號裁決書裁處受處分人罰鍰
    九百元，並記違規點數一點。
三、異議意旨略以：受處分人乙○○於轉彎前，因紅燈而停等於
    松高路與忠孝東路五段路口時已打方向燈，但警員之值勤地
    點無法看見，且受處分人於轉彎時，因該路口前方單行道之
    機車斜切入松高路向西方向，受處分人為閃避該車而打動方
    向盤，致左轉燈自動熄滅，受處分人並無轉彎未使用方向燈
    之違規行為云云。
四、經查：
  (一)受處分人於九十六年一月二十三日中午十二時十三分許，駕
    駛車號○四二三—ＤＮ號自用小客車，自臺北市○○區○○
    路左轉忠孝東路五段二三六巷時，經臺北市政府警察局信義
    分局甲○○○○攔停舉發轉彎未使用方向燈違規之事實，有
    臺北市政府警察局舉發違反道路交通管理事件通知單、臺北
    市政府警察局信義分局九十六年二月十五日北市警信分交字
    第○九六三○三三九六○○號函在卷可稽。
  (二)受處分人雖以前揭情詞置辯，惟受處分人有上開轉彎未使用
    方向燈之違規行為，業據證人即舉發本件之甲○○○○於本
    院調查時，以具結擔保其供述之真實性，並在負擔偽證罪之
    處罰之心理狀態下證稱：九十六年一月二十三日中午十二時
    十三分許，我與孫國誠小隊長在忠孝東路五段二三六巷松山
    工農前執行巡邏及交通執法，當時我站在松山工農前，往松
    高路看過去有一個斜角，可以清楚看到受處分人從松高路內
    側車道距離路口二、三公尺處開始轉出，左轉入忠孝東路五
    段二三六巷時，我十分確定當時受處分人並沒有打方向燈，
    且斯時時值中午車流量不算多，我沒有印象當時受處分人在
    轉彎時有閃避其他車輛之動作等語明確（見本院九十六年四
    月二十日訊問筆錄第二頁至第五頁），並有甲○○○○當庭
    繪製之現場圖附卷足憑，是受處分人空言辯稱：其停等於松
    高路與忠孝東路五段路口時已打方向燈，嗣因閃避該路口前
    方單行道斜切入松高路向西方向之機車，而打動方向盤，致
    左轉燈自動熄滅云云，不足採信。
  (三)至於受處分人聲請本院前往現場履勘，因本件事證已明，本
    院認無再予至現場勘驗之必要，附此敘明。
  (四)綜上，原處分機關對受處分人之前揭違規行為，依道路交通
    管理處罰條例第四十八條第一項第一款、第六十三條第一項
    第一款及違反道路交通管理事件統一裁罰基準表之規定，裁
    處受處分人罰鍰受處分人罰鍰九百元，並記違規點數一點，
    核無不當。本件聲明異議為無理由，應予駁回。
據上論斷，應依道路交通案件處理辦法第十九條，裁定如主文。
中　  華    民    國　九十六  年　  五    月 　 一  　日
　　　　　　　　          臺灣臺北地方法院交通法庭
                              法      官  孫萍萍
以上正本證明與原本無異。
如不服本裁定，應於送達後五日內，向本院提出抗告狀。
                              書  記  官  張汝琪
中　  華    民    國　九十六  年　  五    月 　 一  　日
